最　高　行　政　法　院　裁　定
                                      100年度裁字第240號
上  訴  人　王法禮
被 上訴 人　財政部臺灣省北區國稅局
代　表　人　吳自心
　　　　　　　　　　　　　送達代收人　黃麗鈴
上列當事人間綜合所得稅事件，上訴人對於中華民國99年9月30
日臺北高等行政法院99年度訴字第1224號判決，提起上訴，本院
裁定如下：
　　主  文
上訴駁回。
上訴審訴訟費用由上訴人負擔。
　　理  由
一、按對於高等行政法院判決之上訴，非以其違背法令為理由，
    不得為之，行政訴訟法第242條定有明文。依同法第243條第
    1項規定，判決不適用法規或適用不當者，為違背法令；而
    判決有同條第2項所列各款情形之一者，為當然違背法令。
    是當事人對於高等行政法院判決上訴，如依行政訴訟法第24
    3條第1項規定，以高等行政法院判決有不適用法規或適用不
    當為理由時，其上訴狀或理由書應有具體之指摘，並揭示該
    法規之條項或其內容；若係成文法以外之法則，應揭示該法
    則之旨趣，倘為司法院解釋或本院之判例，則應揭示該判解
    之字號或其內容。如以行政訴訟法第243條第2項所列各款情
    形為理由時，其上訴狀或理由書，應揭示合於該條項各款之
    事實。上訴狀或理由書如未依此項方法表明者，即難認為已
    對高等行政法院判決之違背法令有具體之指摘，其上訴自難
    認為合法。
二、上訴人民國94年度綜合所得稅結算申報，原列報其捐贈臺北
    縣石碇鄉公所（下稱石碇鄉公所）公園景觀綠美化工程（下
    稱系爭綠美化工程）實物扣除額新臺幣（下同）4,500,000
    元，經被上訴人初查依據法務部調查局新北市調查處（下稱
    新北市調查站）及財政部賦稅署查獲資料，核定上訴人實際
    捐贈系爭綠美化工程之扣除額為900,000元，即以其中3,600
    ,000元屬虛報捐贈而予剔除，核定上訴人當年度綜合所得總
    額7,260,301元，綜合所得淨額5,790,188元，補徵稅額1,06
    3,637元。上訴人不服，申請復查，經被上訴人以98年11月
    20日北區國稅法二字第0980027699號復查決定（下稱原處分
    ）駁回其復查之申請。上訴人猶表不服，提起訴願，經遭駁
    回，遂提起行政訴訟。
三、本件上訴人對於高等行政法院判決上訴，主張：上訴人於99
    年8月23日聲明傳訊證人施志鴻、劉匡晉，此二人與本件重
    要爭點"捐贈之實際金額確為原列報之捐贈扣除額"一節有關
    聯性及必要性，其調查證據結果亦足影響本件判決之結果，
    ，原判決未交代何以不採之理由，有判決不備理由及應於審
    判期日調查證據未予調查之違背法令。又上訴人於稅捐機關
    制作之談話記錄及承諾書，非出自本意，亦與事實有違，原
    審逕依談話記錄與承諾書認定上訴人收受退款金額為新臺幣
    360萬元有判決違法之違誤。退而言之，縱認被上訴人核定
    有虛報列舉扣除額補課之行政處分，然類似案件依所得稅法
    第17條第1項第2款第2目列舉捐贈扣除額，基於平等原則，
    被上訴人對於捐贈石碇鄉公所之納稅義務人，應以調查局之
    筆錄認定捐贈扣除額（本院97年度訴字第2460號判決、97年
    度訴字第2461號判決參照），本案被上訴人先於準備程序主
    張認定比例不同係因不同捐贈物，於辯論程序中又主張未查
    有捐贈扣除額為7成情形，原判決逕認上訴人所舉案例非與
    本案相同為由，有判決理由不備之違法。另原判決對被上訴
    人與證人施志鴻約定之實際發生時間、方式、內容、相對人
    均為詳予認定，有判決理由不備之違誤。另被上訴人就退款
    金額有舉證責任，其不能提出確實證據，則處罰不能認為合
    法，原判決與本院39年判字第2號判例有違等語，雖以該判
    決違背法令為由，惟核其上訴理由，係就原審取捨證據、認
    定事實之職權行使，指摘其為不當，並就原審已論斷者，泛
    言未論斷，或就原審所為論斷，泛言其論斷矛盾，而非具體
    說明其有何不適用法規或適用法規不當之情形，並揭示該法
    規之條項或其內容，及合於行政訴訟法第243條第2項所列各
    款之事實，難認對該判決之如何違背法令已有具體之指摘。
    依首開規定及說明，應認其上訴為不合法。
四、據上論結，本件上訴為不合法。依行政訴訟法第249條第1項
    前段、第104條、民事訴訟法第95條、第78條，裁定如主文
    。
中　　華　　民　　國　　100　 年　　1　　 月　　27　　日
                    最高行政法院第二庭
                        審判長法官　高　啟　燦
                              法官　黃　合　文
                              法官　鄭　忠　仁
                              法官　劉　介　中
                              法官　陳　鴻　斌

以  上  正  本  證  明  與  原  本  無  異
中　　華　　民　　國　　100　 年　　1　　 月　　27　　日
　　　　　　　　　　　　　　　書記官　張　雅　琴